【裁判字號】    94,易,267
【裁判日期】    950330
【裁判案由】    竊盜等
【裁判全文】
臺灣花蓮地方法院刑事判決               94年度易字第267號
公  訴  人  臺灣花蓮地方法院檢察署檢察官
被      告  甲○○
                    （現於臺灣花蓮監獄執行中）
上列被告因竊盜案件，經檢察官提起公訴（94年度偵字第2750
號），由本院合議庭裁定改依簡式審判程序審理，並判決如下：
    主  文
甲○○共同連續毀越安全設備於夜間侵入住宅竊盜，累犯，處有
期徒刑拾月。
    事  實
一、甲○○前曾於民國90年間因偽造文書罪、違反毒品危害防制
    條例及妨害兵役治罪條例等案件，分別經臺灣花蓮地方法院
    （下稱本院）及臺灣高等法院花蓮分院（下稱花蓮高分院）
    以89年度訴字第166號、89年度花簡字第518號及90年度上易
    字第30號各判處有期徒刑10月、3月及2月確定後，經接續執
    行後，甫於91年6月1日縮刑期滿執行完畢，猶不知悔改，另
    基於意圖為自己不法所有之概括犯意：（一）先於93年8月
    26日13時10分許，乘乙○○位於花蓮縣吉安鄉○○村○○路
    162號之住宅大門未上鎖之際，乃侵入其內，隨即破壞該處3
    樓之房門鎖，進而竊取乙○○所有置於房間內之鑽戒2只、
    金戒項鍊1條、金戒手鍊1條、紀念幣5套及珍珠項鍊等物得
    逞；（二）復於同年10月22日凌晨某時之夜間，與楊文明（
    已由本院另案判決確定）基於共同犯意之聯絡，於彭桂蔥位
    於花蓮縣花蓮市○○○街20號之住宅外，見該屋浴室之防盜
    窗未關閉，乃將該防盜窗拆卸置於住宅外花圃，攀爬踰越該
    窗台後，共同侵入該處竊取彭桂蔥所有置於1樓內之現金1萬
    7500 元、日幣5萬元、寶島銀行、華僑銀行、華泰銀行及花
    蓮第一信用合作社等銀行之存摺印章、中國信託商業銀行、
    萬泰商業銀行等銀行之信用卡各1張、彭桂蔥健保卡1張，以
    及彭桂蔥之子國民身分證、學生證、健保卡各1張等物。嗣
    經乙○○、彭桂蔥發覺財物被竊後報警處理，為警在乙○○
    屋內及彭桂蔥上開住宅浴室窗戶框架上均採集到可疑指紋，
    經送請內政部警政署刑事警察局進行比對鑑定之結果，發現
    與甲○○之指紋相符，始查悉上情。
二、案經乙○○訴由花蓮縣警察局吉安分局報告臺灣花蓮地方法
    院檢察署檢察官偵查起訴。
    理  由
一、上開犯罪事實，業據被告甲○○於本院審理中均坦承不諱，
    核與告訴人乙○○、被害人彭桂蔥於警詢時及偵查中所指訴
    財物失竊之情節相符，並經另案被告楊文明於警詢時指述明
    確，且警方係先後於告訴人乙○○所有住宅內之置物小抽屜
    上，以及被害人彭桂蔥住宅浴室窗戶框架上，分別採集到被
    告之右拇指指紋、右食指、右中指及右環指指紋一情，亦經
    現場採證警員林志忠、陳建隆於偵查中及本院另案94年度易
    字第50號案件審理時結證屬實，並有內政部警政署刑事警察
    局93年9月14日刑紋字第0930184994號、93年11月29日刑紋
    字第0930230230鑑驗書各1份及現場照片22張附卷可資佐證
    ，足認被告自白與事實相符，是本件事證明確，被告犯行堪
    以認定，應依法論科。
二、按刑法第321條第1項第2款規定將「門扇」、「牆垣」、「
    其他安全設備」並列，則所謂「門扇」專指門戶而言，應屬
    狹義指分隔住宅或建築物內外之間之出入口大門而言，而所
    謂「其他安全設備」，指門扇牆垣以外，依通常觀念足認防
    盜之一切設備而言，如門鎖、窗戶等等，是本案告訴人乙○
    ○、被害人彭桂蔥住宅內之房間門鎖、浴室窗戶，依通常觀
    念亦均係有防盜之功能，自屬安全設備之一種。是核被告所
    為，係犯刑法第321條第1項第1款、第2款之加重竊盜罪。至
    檢察官認被告就上開事實一之（一）部分尚牽連觸犯刑法第
    306條第1項之罪名，容有誤會，附此敘明。又被告與另案被
    告楊文明間就上開事實一之（二）竊盜犯行，有犯意聯絡及
    行為分擔，應論以共同正犯。被告先後2次加重竊盜之犯行
    ，時間緊接，手法相當，所犯均屬構成要件相同之罪，顯係
    出於概括犯意反覆為之，為連續犯，應依刑法第56條之規定
    以1罪論，並加重其刑。公訴人雖僅就被告上開事實一之（
    一）部分之竊盜犯行提起公訴，然檢察官就犯罪事實之一部
    起訴者，其效力及於全部，本件被告所為上開事實一之（二
    ）加重竊盜犯行，與起訴書所指加重竊盜之犯行，具有連續
    犯之關係，為起訴效力所及，本院自應就屬於裁判上一罪之
    該等之犯行一併加以審理判決。另被告前曾於90年間因偽造
    文書、違反毒品危害防制條例及妨害兵役治罪條例等案件，
    分別經本院及花蓮高分院以89年度訴字第166號、89年度花
    簡字第518號及90年度上易字第30號各判處有期徒刑10月、3
    月及2月確定後，經接續執行後，甫於91年6月1日縮刑期滿
    執行完畢一節，有臺灣高等法院被告前案紀錄表1份附卷可
    稽，其於5年以內再犯本件有期徒刑以上之罪，為累犯，應
    依刑法第47條規定加重其刑，並遞加重之。爰審酌被告先有
    上開多次前科紀錄，素行不良，且於事發後原本矢口否認犯
    行，及至最後1次準備程序始坦承犯行，犯後態度不佳，惟
    自此已見其尚有悔意，並非始終執迷不悟，復參酌其犯罪之
    次數、手段、動機、目的及生活狀況等一切情狀，量處如主
    文所示之刑，以資警惕。
三、末按「除被告所犯為死刑、無期徒刑、最輕本刑為3年以上
    有期徒刑之罪或高等法院管轄第1審案件者外，於前條第1項
    程序進行中，被告先就被訴事實為有罪之陳述時，審判長得
    告知被告簡式審判程序之旨，並聽取當事人、代理人、辯護
    人及輔佐人之意見後，裁定進行簡式審判程序。」刑事訴訟
    法第273條之1定有明文。查本件被告所犯上開刑法第321 條
    第1項第1款、第2款之罪，其法定刑並非最輕本刑為3年以上
    有期徒刑之罪，且被告於本院95年3月16日準備程序進行中
    ，復就被訴之事實為有罪之陳述，經告知被告簡式審判程序
    之旨，被告及公訴人對於本件改依簡式審判程序審理亦均表
    示同意，是本院即依前揭刑事訴訟法規定，裁定本件進行簡
    式審判程序，附此敘明。
據上論斷，應依刑事訴訟法第273條之1第1項、第299條第1項前
段，刑法第321條第1項第1款、第2款、第28條、第56條、第47條
、第70條，判決如主文。
本案經檢察官李殷財到庭執行職務。
中    華    民    國    95    年  3    月    30    日
                       臺灣花蓮地方法院刑事第三庭
                                   法  官  楊仲農
上列正本證明與原本無異。
如對本判決不服，應於送達後10日內，向本院提出上訴狀（應抄
附繕本）告訴人或被害人如對於本判決不服者，應具備理由請求
檢察官上訴，其上訴期間之計算係以檢察官收受判決正本之日期
為準。
                                   書記官
中    華    民    國    95    年  3    月    30    日
附錄本案論罪科刑法條全文：
刑法第321條第1項：
犯竊盜罪而有左列情形之一者，處六月以上、五年以下有期徒刑
：
一  於夜間侵入住宅或有人居住之建築物、船艦或隱匿其內而犯
之者。
二  毀越門扇、牆垣或其他安全設備而犯之者。
三  攜帶兇器而犯之者。
四  結夥三人以上而犯之者。
五  乘火災、水災或其他災害之際而犯之者。
六  在車站或埠頭而犯之者。
前項之未遂犯罰之。


司法院資訊處製作；財團法人民間司法改革基金會備份。
